【裁判字號】    95,訴,241
【裁判日期】    950505
【裁判案由】    違反毒品危害防制條例
【裁判全文】
臺灣嘉義地方法院刑事判決               95年度訴字第241號
    公  訴  人  臺灣嘉義地方法院檢察署檢察官
    被      告  甲○○
                        另案在臺灣嘉義監獄鹿草分監執行中
    指定辯護人  本院公設辯護人  乙○○
上列被告因毒品危害防制條例案件，經檢察官提起公訴（九十五
年度毒偵字第三九六號），本院合議庭裁定由受命法官獨任進行
簡式審判程序，並依協商程序而為判決如下：
    主  文
甲○○施用第一級毒品，累犯，處有期徒刑壹拾月。
    事  實
一、甲○○前於民國八十五年間因毒品危害防制條例案件，經本
    院八十五年度訴字第六二二號刑事判決判處有期徒刑五年六
    月確定，八十八年六月三日假釋付保護管束，九十年十二月
    二十七日期滿未據撤銷，前開刑罰以執行完畢論（於本件構
    成累犯）。又因毒品危害防制條例案件（施用第一、二級毒
    品），經本院九十四年度訴字第五二五號刑事判決就施用第
    一級毒品部分判處有期徒刑九月，就施用第二級毒品判處有
    期徒刑四月，並定其應執行之刑為有期徒刑一年，九十四年
    十一月三十日確定，尚未執行（於本件不構成累犯）。另因
    施用毒品案件，經檢察官依本院九十二年度毒聲字第九二八
    號刑事裁定執行強制戒治一年，九十四年四月二十五日執行
    完畢釋放。詎仍不知悔改，復基於施用第一級毒品之犯意，
    於九十四年十二月十五日下午五時許，在其嘉義市○區○○
    里○鄰○○路一○○一巷二十三號住處內，以點燃內攙第一
    級毒品海洛因香菸復吸入所產氣體之方式，施用第一級毒品
    海洛因一次。嗣於同日下午七時三十分許，為警在嘉義市○
    區○○○路三三六號四樓五臨檢查獲。惟毒品及香菸已分別
    為甲○○用罊及丟棄滅失。
二、案經嘉義市警察局第一分局報告臺灣嘉義地方法院檢察署檢
    察官偵查起訴。
    理  由
一、本件被告甲○○所涉犯者為毒品危害防制條例第十條第一項
    法定刑為「六月以上五年以下有期徒刑」之施用第一級毒品
    罪，非死刑、無期徒刑、最輕本刑為三年以上有期徒刑之罪
    或高等法院管轄第一審案件。本院行準備程序中，被告就被
    訴事實為有罪之陳述（本院卷第十七頁準備程序筆錄），經
    告知簡式審判程序之旨，並聽取檢察官及被告之意見後，本
    院爰依刑事訴訟法第二百七十三條之一第一項裁定（本院卷
    第十九頁）由受命法官獨任進行簡式審判程序。因此，本件
    簡式審判程序之證據調查依刑事訴訟法第二百七十三條之二
    規定不受同法第一百五十九條第一項、第一百六十一條之二
    、第一百六十一條之三、第一百六十三條之一及第一百六十
    四條至第一百七十條規定之限制。此外，本件於本院裁定進
    行簡式審判程序後，檢察官請求就被告願受科刑之範圍於審
    判外進行協議，經本院同意且指定本院公設辯護人協助進行
    協商，雙方當事人就「被告施用第一級毒品，處有期徒刑七
    月」之科刑範圍達成合意且被告認罪（本院卷第二十五頁訊
    問筆錄），而由檢察官聲請本院改依協商程序而為判決，均
    合先敘明。
二、前開犯罪事實，迭據被告於偵查及審理時坦承不諱，且被告
    之尿液經採集送驗，呈海洛因為人體代謝後之嗎啡陽性反應
    結果，有卷附之高雄市立凱旋醫院濫用藥物尿液檢驗報告、
    代號與真實姓名對照表各一份可查。又被告曾因施用毒品案
    件，經檢察官依本院九十二年度毒聲字第九二八號刑事裁定
    執行強制戒治一年，九十四年四月二十五日執行完畢釋放等
    情，有臺灣嘉義地方法院檢察署刑案資料查註紀錄表、臺灣
    高等法院被告前案紀錄表各一份附卷得考。是被告自白與事
    實相符，事證明確，其於強制戒治執行完畢釋放後五年內再
    度施用毒品之犯行堪以認定。
三、按海洛因係毒品危害防制條例第二條第二項第一款所定之第
    一級毒品。被告前因施用毒品案件，經法院裁定強制戒治，
    移付執行完畢並釋放後，再犯本件施用第一級毒品之犯行，
    核其所為，係犯毒品危害防制條例第十條第一項之施用第一
    級毒品罪。其施用第一級毒品而持有第一級毒品之低度行為
    ，應為施用第一級毒品之高度行為所吸收，不另論罪。另查
    ，被告前於八十五年間因毒品危害防制條例案件，經本院八
    十五年度訴字第六二二號刑事判決判處有期徒刑五年六月確
    定，八十八年六月三日假釋付保護管束，九十年十二月二十
    七日期滿未據撤銷，前開刑罰以執行完畢論，有上開前案紀
    錄資料可循，其受有期徒刑之執行完畢，五年以內再犯本件
    有期徒刑以上之罪，為累犯，應依刑法第四十七規定，加重
    其刑。爰依被告之自白及前揭前案紀錄資料，審酌被告身染
    毒癮而犯罪之動機及目的；犯罪時未受明顯刺激；獨自以香
    菸施用毒品之犯罪手段；離婚，一個女兒，二十一歲，就讀
    大學，僅母親健在，七十四歲，須負撫養之責，之前從事紋
    身工作，月入約新台幣五、六萬元之生活狀況；曾有數項前
    科，品行不佳；國中畢業之智識程度；本件屬自戕行為，無
    顯著被害人；經強制戒治後仍故意犯罪，違反義務程度非輕
    ；無視國家查緝毒品之禁令，對於國家及社會所具有之潛在
    危害；犯罪後尚能坦承罪愆之態度等一切情狀，不經言詞辯
    論，即於協商合意範圍內判處如主文所示之刑。
四、依刑事訴訟法第四百五十五條之十，本件除有同法第四百五
    十五條之四第一項第一款「有前條第二項之撤銷合意或撤回
    協商聲請者」、第二款「被告協商之意思非出於自由意志者
    」、第四款「被告所犯之罪非第四百五十五條之二第一項所
    定得以聲請協商判決者」、第六款「被告有其他較重之裁判
    上一罪之犯罪事實者」、第七款「法院認應諭知免刑或免訴
    、不受理者」所定情形之一，或協商判決違反同條第二項「
    除有前項所定情形之一者外，法院應不經言詞辯論，於協商
    合意範圍內為判決。法院為協商判決所科之刑，以宣告緩刑
    、二年以下有期徒刑、拘役或罰金為限之規定者」，不得上
    訴。如有刑事訴訟法第四百五十五條之十所定得提起上訴之
    情事，且不服本判決，應於判決送達之日起十日內，向本院
    提出上訴狀。
據上論斷，應依刑事訴訟法第二百七十三條之一第一項、第四百
五十五條之二第一項、第四百五十五條之四第二項、第四百五十
五條之八、第四百五十四條，毒品危害防制條例第十條第一項，
刑法第十一條前段、第四十七條，判決如主文。
中    華    民    國    95    年    5     月    5     日
                        刑事第一庭  法  官  張 道 周
上列正本證明與原本無異。
如有刑事訴訟法第四百五十五條之十所定得提起上訴之情事，且
不服本判決，應於判決送達之日起十日內，向本院提出上訴狀（
應附繕本）。
中    華    民    國    95    年    5     月    5     日
                                    書記官  黃 意 雯
附記本判決論罪之法條全文
毒品危害防制條例第十條第一項
施用第一級毒品者，處六月以上五年以下有期徒刑。


司法院資訊處製作；財團法人民間司法改革基金會備份。
